臺灣板橋地方法院刑事判決　　　　　　 100年度訴字第2313號
公　訴　人　臺灣板橋地方法院檢察署檢察官
被　　　告　黃凱南
上列被告因違反毒品危害防制條例案件，經檢察官提起公訴（10
0 年度毒偵字第5867號），被告於準備程序中就被訴事實為有罪
之陳述，經本院合議庭裁定由受命法官獨任進行簡式審判程序，
判決如下：
    主  文
黃凱南施用第一級毒品，累犯，處有期徒刑玖月。又施用第二級
毒品，累犯，處有期徒刑陸月。應執行有期徒刑拾壹月。
    事  實
一、黃凱南：(一)於民國94年間，因施用第一級毒品案件，經本院
    以94年度毒聲字第2147號裁定送勒戒處所觀察、勒戒後，認
    有繼續施用毒品之傾向，再經本院以95年度毒聲字第921 號
    裁定令入戒治處所施以強制戒治，於96年4 月16日停止戒治
    執行完畢釋放，並由臺灣板橋地方法院檢察署檢察官以96年
    度戒毒偵字第209 號為不起訴處分確定；(二)於97年間，因竊
    盜案件，經本院以97年度簡字第6162號判處拘役50日，於97
    年9 月11日確定；(三)於97年間，因竊盜案件，經本院以97年
    度易字第2474號判處有期徒刑3 月，於97年10月3 日確定，
    復與上開(二)所示之拘役50日接續執行，於97年12月11日縮刑
    期滿執行完畢（於本案構成累犯）；(四)於98年間，因施用第
    一級毒品等案件，經本院以98年度訴字第1382號判處有期徒
    刑8 月，於98年6 月18日確定；(五)於98年間，因竊盜等案件
    ，經本院以98年度易字第1076號各判處有期徒刑6 月、4 月
    、3 月，於98年6 月19日確定；(六)於98年間，因竊盜案件，
    經本院以98年度易字第2357號判處有期徒刑4 月，於98年11
    月26日確定；(七)上開(四)、(五)、(六)所示之罪經本院以98年度聲
    字第6375號裁定應執行有期徒刑1 年9 月確定，於99年12月
    19日縮刑期滿執行完畢（於本案構成累犯）。
二、詎黃凱南仍不知悔改，明知海洛因及甲基安非他命分別係毒
    品危害防制條例第2 條第2 項第1 、2 款所明定列管之第一
    、二級毒品，不得施用、持有，仍基於施用第一級毒品海洛
    因、第二級毒品甲基安非他命之犯意，於上述強制戒治執行
    完畢釋放後5 年內之100 年7 月12日15時許，在新北市○○
    區○○街某處，以不詳之方式，分別施用海洛因、甲基安非
    他命1 次。嗣於100 年7 月12日18時許，在其位於新北市○
    ○區○○街114 號2 樓之住所內為警查獲，經警採集其尿液
    檢體送驗後，結果呈現可待因、嗎啡、安非他命及甲基安非
    他命陽性反應，始悉上情。
三、案經為新北市政府警察板橋分局移送臺灣板橋地方法院檢察
    署檢察官偵查起訴。
    理  由
一、被告黃凱南所犯係死刑、無期徒刑、最輕本刑為3 年以上有
    期徒刑以外之罪，其於準備程序中就前揭被訴事實為有罪之
    陳述，經受命法官告知簡式審判程序之旨，並聽取其與公訴
    人之意見後，本院認無不得或不宜改依簡式審判程序進行之
    情事，依刑事訴訟法第273 條之1 第1 項、第284 條之1 規
    定，裁定本案由受命法官獨任進行簡式審判程序；且依刑事
    訴訟法第273 條之2 及第159 條第2 項規定，不適用傳聞法
    則有關限制證據能力之相關規定，合先敘明。
二、上揭犯罪事實，業據被告於偵查中、本院準備程序及審理時
    均自白不諱，且被告為警查獲後，經警採集其尿液檢體送鑑
    定，先以酵素免疫分析法（EIA ）初步檢驗，呈現鴉片類及
    安非他命類陽性反應，再以氣相層析質譜儀法（GC/MS ）確
    認檢驗，亦呈現可待因、嗎啡、安非他命及甲基安非他命陽
    性反應之事實，此有臺灣檢驗科技股份有限公司於100 年7
    月27日所出具報告編號UL/2011/00000000號濫用藥物檢驗報
    告、新北市政府警察局板橋分局偵辦毒品危害防制條例案被
    移送人姓名及代碼對照表各1 紙在卷可稽（見偵查卷第10、
    11頁），足徵被告任意性之自白與事實相符，應堪採信。再
    被告前於94年間，因施用第一級毒品案件，經本院以94年度
    毒聲字第2147號裁定送勒戒處所觀察、勒戒後，認有繼續施
    用毒品之傾向，再經本院以95年度毒聲字第921 號裁定令入
    戒治處所施以強制戒治，於96年4 月16日停止戒治執行完畢
    釋放，並由臺灣板橋地方法院檢察署檢察官以96年度戒毒偵
    字第209 號為不起訴處分確定等情，此觀卷附臺灣高等法院
    被告前案紀錄表1 份即明，足認被告係於上述強制戒治執行
    完畢釋放後5 年內為本案施用毒品犯行，自應依毒品危害防
    制條例第23條第2 項規定，依法追訴、處罰。本案事證明確
    ，被告犯行洵堪認定，應依法論科。
三、按海洛因及甲基安非他命分別係毒品危害防制條例第2 條第
    2 項第1 、2 款所明定列管之第一、二級毒品。是核被告所
    為，係犯毒品危害防制條例第10條第1 項之施用第一級毒品
    罪及同條第2 項之施用第二級毒品罪。被告施用海洛因及甲
    基安非他命前，持有海洛因及甲基安非他命之低度行為，均
    為施用之高度行為所吸收，均不另論罪。被告所犯上開2 罪
    間，犯意各別，行為分殊，應予分論併罰。又被告有上述事
    實欄所載之科刑及執行紀錄，此觀卷附臺灣高等法院被告前
    案紀錄表1 份即明，其於受有期徒刑之執行完畢後，5 年以
    內故意再犯本件有期徒刑以上之2 罪，俱為累犯，均應依刑
    法第47條第1 項規定加重其刑。爰審酌被告曾因施用毒品案
    件，經觀察、勒戒及強制戒治執行完畢釋放，並獲得不起訴
    處分之寬典（見卷附臺灣高等法院被告前案紀錄表），猶再
    犯本件施用第一、二級毒品罪，顯見其戒除毒癮之意志薄弱
    ，惟其施用毒品係自戕行為，對他人法益尚無具體危害，兼
    衡被告之品行、智識程度、生活狀況、犯罪之動機、目的、
    手段、所生危害、坦承犯行之犯罪後態度等一切情狀，各量
    處如主文所示之刑，並定其應執行之刑，以資懲儆。
據上論斷，應依刑事訴訟法第273 條之1 第1 項、第299 條第1
項前段，毒品危害防制條例第10條第1 項、第2 項，刑法第11條
、第47條第1 項、第51條第5 款，判決如主文。
本案經檢察官陳建良到庭執行職務。
中    華    民    國   100    年    10    月    20    日
                  刑事第十八庭  法  官    羅惠雯
上列正本證明與原本無異。
如不服本判決，應於判決送達後10日內，向本院提出上訴書狀，
並應敘述具體理由；其未敘述上訴理由者，應於上訴期間屆滿後
20日內向本院補提理由書（均須按他造當事人之人數附繕本），
「切勿逕送上級法院」。
                                書記官    許育菁
中    華    民    國   100    年    10    月    21    日
附錄本案論罪科刑法條全文：
毒品危害防制條例第10條
施用第一級毒品者，處6 月以上5 年以下有期徒刑。
施用第二級毒品者，處3 年以下有期徒刑。